bg-BG: Метод за окачване: Кабел; Само куки за таван; Верига; Въже (2 точки); Въже (4 точки); Рамка на стойка; Друго
pt-BR: Método de suspensão: Cabo; Apenas ganchos de teto; Corrente; Corda (2 pontos); Corda (4 pontos); Estrutura de suporte; Outro
sk-SK: Metóda závesného upevnenia: Lanko; Iba stropné háky; Reťaz; Lano (2-bodové); Lano (4-bodové); Rám stojana; Iné
th: วิธีการแขวน: สายเคเบิล; ตะขอแขวนเพดานเท่านั้น; โซ่; เชือก (2 จุด); เชือก (4 จุด); โครงขาตั้ง; อื่นๆ
hr-HR: Metoda vješanja: Kabel; Samo stropne kuke; Lanac; Uže (2 točke); Uže (4 točke); Okvir stalka; Ostalo
tr: Askı süspansiyon yöntemi: Kablo; Yalnızca tavan kancaları; Zincir; İp (2 noktalı); İp (4 noktalı); Stant çerçevesi; Diğer
sl-SI: Način visečega vzmetenja: Kabel; Samo stropni kavlji; Veriga; Vrv (2-točkovno); Vrv (4-točkovno); Okvir stojala; Drugo
en: Hanging suspension method: Cable; Ceiling hooks only; Chain; Rope (2-point); Rope (4-point); Stand frame; Other
es: Método de suspensión colgante: Cable; Solo ganchos de techo; Cadena; Cuerda (2 puntos); Cuerda (4 puntos); Estructura de soporte; Otro
fi: Ripustusmenetelmä: Kaapeli; Vain kattokoukut; Ketju; Köysi (2-piste); Köysi (4-piste); Jalusta; Muu
el: Μέθοδος ανάρτησης στηρίγματος: Συρματόσχοινο; Μόνο γάντζοι οροφής; Αλυσίδα; Σχοινί (2 σημείων); Σχοινί (4 σημείων); Πλαίσιο βάσης; Άλλο
fr: Méthode de suspension: Câble; Crochets de plafond uniquement; Chaîne; Corde (2 points); Corde (4 points); Support sur pied; Autre
it: Metodo di sospensione: Cavo; Solo ganci da soffitto; Catena; Corda (2 punti); Corda (4 punti); Struttura di supporto; Altro
cs: Metoda zavěšení: Lanko; Pouze stropní háky; Řetěz; Lano (2bodové); Lano (4bodové); Rámový stojan; Jiná
ro-RO: Metoda de suspendare prin agățare: Cablu; Doar cârlige de tavan; Lanț; Frânghie (2 puncte); Frânghie (4 puncte); Cadru de susținere; Altele
pl: Metoda zawieszenia: Linka stalowa; Tylko haki sufitowe; Łańcuch; Lina (2-punktowa); Lina (4-punktowa); Stelaż; Inne
sv: Upphängningsmetod: Kabel; Endast takkrokar; Kedja; Rep (2-punkts); Rep (4-punkts); Stativram; Övrigt
zh-CN: 悬挂方式: 钢缆; 仅天花板挂钩; 链条; 绳索（两点式）; 绳索（四点式）; 落地支架; 其他
da: Ophængningsmetode: Kabel; Kun loftskroge; Kæde; Reb (2-punkts); Reb (4-punkts); Stativramme; Andet
vi: Phương pháp treo: Dây cáp; Chỉ dùng móc trần; Dây xích; Dây thừng (2 điểm); Dây thừng (4 điểm); Khung đỡ; Khác
ko: 매달기 방식: 케이블; 천장 후크 전용; 체인; 로프(2포인트); 로프(4포인트); 스탠드 프레임; 기타
hu: Felfüggesztési mód: Kábel; Csak mennyezeti horgok; Lánc; Kötél (2 pontos); Kötél (4 pontos); Állványkeret; Egyéb
lt-LT: Pakabinimo tvirtinimo metodas: Trosas; Tik lubų kabliukai; Grandinė; Virvė (2 taškų); Virvė (4 taškų); Stovo rėmas; Kita
nb: Hengende opphengsmetode: Kabel; Kun takkroker; Kjede; Tau (2-punkts); Tau (4-punkts); Stativramme; Annet
pt-PT: método de suspensão suspensa: Cabo; Apenas ganchos de teto; Corrente; Corda (2 pontos); Corda (4 pontos); Estrutura de suporte; Outro
zh-TW: 懸掛方式: 纜線; 僅天花板掛鉤; 鏈條; 繩索 (2 點); 繩索 (4 點); 直立式支架; 其他
nl: Ophangmethode: Kabel; Alleen plafondhaken; Ketting; Touw (2-punts); Touw (4-punts); Standaardframe; Overig
ru: Способ подвесного крепления: Трос; Только потолочные крюки; Цепь; Веревка (2 точки); Веревка (4 точки); Каркасная стойка; Другое
ja: 吊り下げ式: ケーブル; 天井フックのみ; チェーン; ロープ (2点留め); ロープ (4点留め); スタンドフレーム; その他
de: Aufhängungsmethode: Kabel; Nur Deckenhaken; Kette; Seil (2-Punkt); Seil (4-Punkt); Standgestell; Sonstige